【裁判字號】    98,交聲,120
【裁判日期】    980827
【裁判案由】    聲明異議
【裁判全文】
臺灣屏東地方法院交通事件裁定         98年度交聲字第120號
原處分機關  交通部公路總局高雄區監理所屏東監理站
異  議  人  甲○○
即受處分人
上列受處分人因違反道路交通管理處罰條例案件，對於交通路公
路總局屏東監理站民國98年3 月2 日所為之處分（原處分案號：
屏監違字第裁82-Z00000000號），聲明異議，本院裁定如下：
    主  文
異議駁回。
    理  由
一、原處分意旨略以：異議人即受處分人 (下稱：異議人）甲○
    ○駕駛車牌號碼D8-6481 號自用小客車於民國 (下同）98年
    2 月3 日15時25分被警舉發「限速90公里、經雷達測定時速
    105 公里、超速15公里」違規，有公警交字第Z00000000 號
    違規單可稽，並經舉發單位覆證舉發無誤，本站爰依道路交
    通管理處罰條例第33條第1 項第1 款暨違反道路交通管理事
    件統一裁罰基準表第33條第1 項第1 款裁處罰款新台幣（下
    同）3,000 元，並依道路交通管理處罰條例第63條第1 項規
    定，記違規點數1 點，核無違誤。
二、異議意旨詳如「違反道路交通管理事件裁決書聲明異議狀」
    所載 (如附件)
三、查異議人甲○○駕駛車牌號碼D8-6481 號自用小客車於民國
    98年2 月3 日15時25分，行經國道6 號高速公路東向1.8 公
    里處，被警舉發「行車速度超過規定之最高限速（限速90公
    里）、經雷達測定時速105 公里、超速15公里」違規，有內
    政部警政署國道公路警察局第七警察隊公警交字第Z0000000
    0 號違規事件舉發通知單附卷可按，並據異議人不爭執上揭
    時、地駕駛行為，以上情事可堪認定為事實。
四、異議人雖以前開情詞置辯，惟查：
    (一)本件違規係經警依雷達測速儀採證測獲異議人行車速度超
      逾規定最高限速，乃當場攔停製單舉發，異議人當下亦無
      異議簽收舉發違規通知單等情，業據異議人自承在卷 (參
      異議狀「理由」第2-3 行)， 可證原舉發單位測速舉發並
      無不合。異議人徒以其在一公里外突見第2 組測速攔檢警
      網，即質疑系爭舉發不當，已嫌空泛；
    (二)次查本件據執勤員警稱：渠等於國道6 號1.8 公里東向處
      執行違規取締，當時以雷射槍測速器測得異議人車輛行速
      105 公里 (速限90公里），測距於247 公尺鎖定該車輛，
      渠等確認該車超速無誤，始開啟警示閃光燈並以指揮棒攔
      停，經會同駕駛人即異議人檢視測速器液晶顯示器所顯示
      之數據，並告知違規事實，方予以製單舉發；而查雷射槍
      測速器係執勤人員經由測速器之瞄準鏡對準目標 (單一車
      輛）扣發射板機即可精確測出所瞄準目標之速度，準確度
      無疑，行速數據並顯示於抬頭液晶顯示器內，雖未具照相
      及顯示車號、時間、日期之功能，但對準單一目標測速且
      現場攔檢，駕駛人即可當場檢視測速數據；又執行本件超
      速測定之雷射槍測速器器號TS001343已於97年11月25日送
      檢定，經經濟部標準檢驗局檢定合格在案，本件執勤即在
      檢驗合格效期內；再者，查國道六號高速公路於東向0.48
      公里，西向4.27公里等處均設置有最高限速90公里之標誌
      及東向1.25公里，西向3.76公里等處均設置前有測速告示
      牌1 面等情，業據內政部警政署國道公路警察局第七警察
      隊98年2 月13日公警七交字第0980770351號函畢綦詳，並
      檢附上開限速告示牌照片4 張及經濟部標準檢驗局雷達測
      速儀器檢定合格證書等件在卷足佐。經核舉發程序俱無不
      合，且已依法在雷達測速儀設備之300 公尺前設立明顯限
      速告示牌標示之，核與道路交通管理處罰條例第7 條之2
      第3 項規定無違，其依科學儀器採證之證據資料自足作為
      裁罰依據。
    (三)至於異議意旨其餘質疑諸事由 (詳附件聲明狀載），經查
      或與本裁決事件認定事實法無涉，或僅係單純行政文書校
      繕錯誤 (原舉發單位嗣已於98年4 月8 日去函更正)， 爰
      不逐一論駁。
    (四)綜上所述，本件原舉發單位系爭違規事實舉發無違誤，異
      議意旨均無理由。
五、按汽車行駛於高速公路、快速公路或設站管制之道路，不遵
    使用限制、禁止、行車管制及管理事項之管制規則而有下列
    行為者，處汽車駕駛人新臺幣3000元以上6000元以下罰鍰：
    一行車速度超過規定之最高速限或低於規定之最低速限，道
    路交通管理處罰條例第33條第1 項第1 款定有明文。本件異
    議人駕駛車牌號碼D8-6481 號自用小客車98年2 月3 日15時
    25分被警舉發「限速90公里、經雷達測定時速105 公里、超
    速15公里」違規事證明確，原處分機關依道路交通管理處罰
    條例第33條第1 項第1 款暨違反道路交通管理事件統一裁罰
    基準表第33條第1 項第1 款規定，裁處異議人罰款3,000 元
    ，並依道路交通管理處罰條例第63條第1 項規定，記違規點
    數1 點，核無違誤。異議意旨求予撤銷原處分，為無理由，
    應序駁回。
六、據上論結，依道路交通案件處理辦法第19條，裁定如主文。
中    華    民    國    98    年    8     月    27    日
                    交通法庭      法  官  朱盈吉
以上正本證明與原本無異。
如不服本裁定應於收受送達後5 日內向本院提出抗告書狀敘述抗
告之理由抗告於台灣高等法院高雄分院。
中    華    民    國    98    年    8     月    27    日
                                  書記官  林祥玉


司法院資訊處製作；財團法人民間司法改革基金會備份。
